# 净资产收益率的计算问题

提问人：rainy418 时间：2012-04-18 16:29:22
加权平均净资产收益率=P0/(E0＋NP÷2＋Ei×Mi÷M0– Ej×Mj÷M0±Ek×Mk÷M0) 其中：P0分别对应于归属于公司普通股股东的净利润、扣除非经常性损益后归属于公司普通股股东的净利润；NP为归属于公司普通股股东的净利润；E0为归属于公司普通股股东的期初净资产；Ei为报告期发行新股或债转股等新增的、归属于公司普通股股东的净资产；Ej为报告期回购或现金分红等减少的、归属于公司普通股股东的净资产；M0为报告期月份数；Mi为新增净资产次月起至报告期期末的累计月数；Mj为减少净资产次月起至报告期期末的累计月数；Ek为因其他交易或事项引起的、归属于公司普通股股东的净资产增减变动；Mk为发生其他净资产增减变动次月起至报告期期末的累计月数。
如果持有可供出售金融资产、自用房地产转公允价值计量的投资房地产等产生其他资本公积，是否应该算到EK里面？

回答人：chenyiwei
个人的倾向性意见是：对于资本公积中由权益性交易形成的部分，如股本溢价、购买少数股权的差额等，应按照实际发生时间纳入分母的加权计算；属于其他综合收益的部分，由于其他综合收益目前也已被纳入利润表，可以理解为是广义的“利润”，并且在实务中难以确定具体的变动时间，实现时转入损益又会与净利润存在对应关系（需要注意两者的衔接），因此建议也按照（其他综合收益全年发生额/2）纳入上述计算公式中的分母。